【裁判字號】    95,交上訴,68
【裁判日期】    950908
【裁判案由】    過失致死
【裁判全文】
臺灣高等法院刑事判決                95年度交上訴字第68號
上  訴  人  臺灣桃園地方法院檢察署檢察官
被      告  甲○○
上列上訴人，因被告業務過失致死案件，不服臺灣桃園地方法院
，95年度交訴字第27號，中華民國95年5月5日第一審判決（起訴
案號：臺灣桃園地方法院檢察署95年度偵字第2992號），提起上
訴，本院判決如下：
    主  文
上訴駁回。
    事實及理由
一、本案經本院審理結果，第一審認被告甲○○犯刑法第276條
    第2項之業務過失致死罪，判處有期徒刑陸月，並諭知易科
    罰金折算之標準為三百元折算一日，認事用法及量刑均無不
    當，應予維持，並引用第一審判決書記載之事實、證據及理
    由。
二、檢察官上訴意旨略以：被告甲○○駕駛大貨車為業，對於交
    通安全有特別注意義務，竟疏未注意，駕駛營業大貨車撞擊
    呂皓偉之自小客車，致呂皓偉傷重不治死亡，被告於案發後
    迄今皆未與被害人家屬達成和解，不聞不問，態度惡劣，毫
    無誠意，原審僅量處 6個月有期徒刑，顯屬輕縱等語，指摘
    原判決不當。
三、本院將本件車禍送臺灣省桃園縣區車輛行車事故鑑定委員會
    鑑定責任歸屬，該委員會鑑定意見認：呂皓偉無照駕駛自用
    小客車左轉彎未讓直行車先行，為肇事主因。甲○○駕駛營
    業大貨車行經無號誌交岔路口未減速慢行，作隨時停車之準
    備，為肇車次因，有鑑定書乙份附卷可稽。綜合卷內資料，
    被告對於本件車禍確有疏未注意車前狀況之過失，佐以上開
    鑑定報告結論，被告對於車禍之發生自應負部分過失責任，
    應可認定。告訴人請求再送鑑定，因本件事證已明核無必要
    ，應予敘明。原法院因而予以論罪科刑，核無不合。被告及
    其僱主於本院審理時一再表示願意與被害人家屬和解，只因
    和解金額未能達成協議，致和解不成，自不能因和解不成，
    而認被告態度惡劣，且被告就車禍之發生僅為肇事次因，原
    判決審酌被告犯罪之情狀，量處有期徒刑陸月，尚無偏輕情
    事，檢察官之上訴，核無理由，應該駁回。
四、被告行為後，刑法第41條第1項前段，易科罰金之折算標準
    ，業經於95年7月1日修正公布施行，修正後該條項規定易科
    罰金以新台幣1千元，2千元，3千元折算一日，此項修正不
    利被告，依刑法第2條第1項前段，從輕從舊規定，仍應適用
    修正前之刑法第41條第1項前段，有利被告。又刑法第62條
    自首之規定，亦同時修正，修正後自首改為得減輕其刑，較
    修正前自首必減之規定，顯較不利被告，自仍應適用修正前
    刑法第62條之規定，均應予以敘明。
據上論斷，應依刑事訴訟法第373條、第368條，判決如主文。
本案經檢察官黃全祿到庭執行職務。
中    華    民    國    95    年    9     月    8     日
                  刑事第十二庭  審判長法  官  蔡永昌
                                      法  官  張正亞
                                      法  官  陳榮和
以上正本證明與原本無異。
如不服本判決，應於收受送達後十日內向本院提出上訴書狀，其
未敘述上訴之理由者並得於提起上訴後十日內向本院補提理由書
（均須按他造當事人之人數附繕本）。
                                     書記官  劉麗芬
中    華    民    國    95    年    9     月    11    日
附錄：本案論罪科刑法條全文
刑法第276條第2項
從事業務之人，因業務上之過失犯前項之罪者，處5年以下有期
徒刑或拘役，得併科 3 千元以下罰金。


司法院資訊處製作；財團法人民間司法改革基金會備份。
